【裁判字號】    98,訴,863
【裁判日期】    981020
【裁判案由】    毒品危害防制條例
【裁判全文】
臺灣基隆地方法院刑事判決               98年度訴字第863號
公  訴  人  臺灣基隆地方法院檢察署檢察官
被      告  甲○○
選任辯護人  李克廉  律師
上列被告因違反毒品危害防制條例案件，經檢察官提起公訴（98
年度偵字第1371號、98年度毒偵字第913 號），本院判決如下：
    主  文
甲○○如附表一編號至所示之販賣第一級毒品，均累犯，各
處刑、宣告沒收如附表一編號至「罪名及應處刑罰」欄之所
示；又施用第二級毒品，累犯，處有期徒刑月；又施用第一級
毒品，累犯，處有期徒刑柒月。應執行有期徒刑拾柒年。扣案如
附表三編號所示之第一級毒品海洛因壹包（驗餘後淨重零點零
捌肆肆公克）併同無從與之完全析離之分裝袋壹只，及附表三編
號所示之第一級毒品海洛因壹包（驗餘後淨重零點壹肆肆公
克）併同無從與之完全析離之分裝袋壹只，均沒收銷燬；扣案如
附表三編號所示之販賣第一級毒品所得財物新臺幣柒佰元，沒
收；未據扣案之販賣第一級毒品所得財物總計新臺幣肆仟玖佰元
，均沒收，如全部或一部不能沒收時，以其財產抵償之；扣案如
附表三編號所示之行動電話壹支（惟不含其內置門號為「0000
000000」之晶片卡壹枚），及附表三編號所示之行動電話壹支
（惟不含其內置門號為「0000000000」之晶片卡壹枚），均沒收
。
    事  實
一、前案紀錄：
  (一)甲○○前因初犯施用毒品案件，經觀察、勒戒後，認無繼續
    施用毒品之傾向，於民國89年8 月31日經釋放出所，並由臺
    灣基隆地方法院檢察署檢察官於89年8 月18日，以89年度毒
    偵字第1081號為不起訴處分確定。
  (二)其後，又分別因(甲)於前揭(一)所述觀察勒戒執行完畢經釋放出
    所以後之五年以內，再犯施用毒品案件（二犯施用毒品案件
    ；施用毒品時間：90年12月4 日、91年4 月11日），經觀察
    、勒戒後，認有繼續施用毒品之傾向，經法院裁定強制戒治
    （惟因毒品危害防制條例於93年1 月9 日修正施行而經釋放
    出所，致未完成其本次毒癮戒斷之療程），並由臺灣基隆地
    方法院檢察署檢察官提起公訴，經本院於91年5 月30日，以
    91年度訴字第251 號判決有期徒刑七月確定；(乙)三犯施用毒
    品案件（其強制戒治則與二犯施用毒品案件之戒治處分合併
    執行，並因毒品危害防制條例於93年1 月9 日修正施行而經
    釋放出所，致未完成其本次毒癮戒斷之療程），由臺灣基隆
    地方法院檢察署檢察官聲請以簡易判決處刑，經本院於91年
    8 月26日，以91年度基簡字第686 號判決有期徒刑二月確定
    ；(丙)四犯施用毒品案件（其強制戒治亦係與二犯施用毒品案
    件之戒治處分合併執行，並因毒品危害防制條例於93年1 月
    9 日修正施行而經釋放出所，致未完成其本次毒癮戒斷之療
    程），由臺灣基隆地方法院檢察署檢察官提起公訴，經本院
    於92年9 月1 日，以92年度易字第134 號判決有期徒刑四月
    確定；(丁)五犯施用毒品案件（其強制戒治仍係與二犯施用毒
    品案件之戒治處分合併執行，並因毒品危害防制條例於93年
    1 月9 日修正施行而經釋放出所，致未完成其本次毒癮戒斷
    之療程），由臺灣基隆地方法院檢察署檢察官提起公訴，經
    本院於92年10月17日，以92年度訴字第453 號判決有期徒刑
    八月確定；(戊)另犯轉讓毒品案件，由臺灣基隆地方法院檢察
    署檢察官提起公訴，經本院於92年12月12日，以92年度訴字
    第526 號判決有期徒刑一年確定。所犯(甲)(乙)二案，先經合併
    定刑為有期徒刑八月（本院92年度聲字第459 號裁定）；所
    犯(丙)(丁)(戊)三案，再經合併定刑為有期徒刑一年十一月（本院
    93年度聲字第122 號裁定）。嗣經依序發監，迨94年11月10
    日始經假釋出監，95年5 月30日管束期滿而未經撤銷，其未
    執行之刑，以已執行論（構成累犯）。
  (三)繼而復六犯施用毒品案件，由臺灣基隆地方法院檢察署檢察
    官提起公訴，經本院於97年10月24日，以97年度訴字第1370
    號判決有期徒刑五月、三月，應執行有期徒刑六月確定而未
    執畢（此部分則不構成累犯）。
二、本案事實：
  (一)販賣毒品之部分：
  1.犯罪事實：
    甲○○，綽號「美女」、「姐仔」，明知海洛因係毒品危害
    防制條例所明定列管之第一級毒品，不得非法持有、販賣，
    猶基於意圖營利，販賣第一級毒品海洛因資以牟利之個別犯
    意，藉由自己持用如附表三編號所示行動電話暨其內置
    晶片卡（按：如附表三編號所示行動電話固為甲○○個
    人所有，惟其內置晶片卡則均非甲○○申辦，致尚非其個人
    之所有），而與如下所述之交易對象互為聯絡，繼而先、後
    11次販賣第一級毒品海洛因牟利如下（其中5 次販賣對象為
    乙○○、另5 次販賣對象為丙○○、另1 次之販賣對象則為
    林宏仁）：
  (1)緣乙○○、甲○○2 人本屬舊識，乙○○並因而知悉甲○○
    素有海洛因之供應門路；為圖施用海洛因以解其癮，乙○○
    遂或於附表二編號「時間」欄所示之各該時間，逕
    以自己持用之「0000000000」行動門號，撥接甲○○持用之
    「0000000000」行動門號（即附表三編號所示扣案證物）
    ；或於附表一編號「時間」欄所示之時間，逕以自己持用
    之「0000000000」行動門號，撥接甲○○持用之「00000000
    00」行動門號（即附表三編號所示扣案證物），俾於對話
    中藉詞而為「價購海洛因」之要約表示。至甲○○聞訊後，
    則亦悉未回絕乙○○之價購要約，而與乙○○致成海洛因買
    賣之共識，進而基於營利之意圖暨販賣第一級毒品海洛因之
    個別犯意，分別於附表一編號至「時間」欄所示之各該
    時間，在附表一編號至「交易地點」欄所示之各該地點
    ，先、後5 次出售海洛因予乙○○資以牟利（即基於營利之
    意圖，當場交付如附表一編號至所示數量之海洛因予乙○○而販賣既遂）；惟其中，經乙○○付訖買賣價款者，僅
    如附表一編號所示三者，至附表一編號之所示，
    則悉因乙○○之隨身現款未足致猶有賒欠。而甲○○各次販
    賣海洛因予乙○○之實際數量暨其交易之實際所得，則均詳
    如附表一編號至「毒品數量及其交易金額」欄之所載。
    又甲○○、乙○○2 人歷次交易之所涉毒品，其中，業因乙○○取用而告費失者，僅如附表一編號至所示四者；至
    附表一編號之所示，則因乙○○甫交易完畢，旋遭查緝員
    警到場逮捕（詳如後開2.之所述），致併經員警起獲扣案而
    未經施用。
  (2)緣丙○○、甲○○2 人份屬舊識，丙○○亦因而知悉甲○○
    素有海洛因之供應門路；為圖施用海洛因以解其癮，丙○○
    遂或於附表二編號「時間」之欄所示各該時間，逕以自
    宅之「00000000」市內電話，撥接甲○○持用之「00000000
    00」行動門號（即如附表三編號所示扣案證物），或於附
    表二編號之「時間」欄所示各該時間，逕以「000000
    00」、「00000000」、「00000000」等市內電話，撥接甲○○持用之「0000000000」行動門號（即如附表三編號所示
    扣案證物），俾於對話中藉詞而為「價購海洛因」之要約表
    示。至甲○○聞訊後，則亦悉未回絕丙○○之價購要約，而
    與丙○○致成海洛因買賣之共識，進而基於營利之意圖暨販
    賣第一級毒品海洛因之個別犯意，分別於附表一編號至
    「時間」欄所示之各該時間，在附表一編號至「交易地
    點」欄所示之各該地點，先、後5 次出售海洛因予丙○○資
    以牟利（即基於營利之意圖，當場交付如附表一編號至
    所示數量之海洛因予丙○○而販賣既遂）；惟其中，經丙○○付訖買賣價款者，僅如附表一編號所示四者，至
    附表一編號之所示，則亦因丙○○之隨身現款未足致猶有
    賒欠。而甲○○各次販賣海洛因予丙○○之實際數量暨其交
    易之實際所得，則均詳如附表一編號至「毒品數量及其
    交易金額」欄之所載。又甲○○、丙○○2 人歷次交易之所
    涉毒品，則悉因丙○○之取用而告費失。
  (3)緣林宏仁係經由甲○○友人而與甲○○輾轉結識，林宏仁並
    因而探知甲○○素有海洛因之供應門路；為圖施用海洛因以
    解其癮，林宏仁遂於附表二編號之「時間」欄所示時間，
    逕以自己持用之「0000000000」行動門號，撥接甲○○持用
    之「0000000000」行動門號（即如附表三編號所示扣案證
    物），俾於對話中藉詞而為「價購海洛因」之要約表示；乃
    甲○○聞訊後，亦不回絕林宏仁之價購要約，而與林宏仁致
    成海洛因買賣之共識，進而基於營利之意圖暨販賣第一級毒
    品海洛因之個別犯意，於附表一編號「時間」欄所示時間
    ，在附表一編號「交易地點」欄所示地點，出售海洛因予
    林宏仁資以牟利（即基於營利之意圖，當場交付如附表一編
    號所示數量之海洛因予林宏仁而販賣既遂）；惟林宏仁則
    因隨身攜帶之現金未足，故僅當場給付海洛因買賣價金之一
    部即現金新臺幣（下同）700 元予甲○○收受，所餘欠款（
    300 元）則悉經甲○○同意暫為賒欠而迄未給付。而甲○○
    販賣海洛因予林宏仁之實際數量暨其交易之實際所得，則詳
    如附表一編號「毒品數量及其交易金額」欄之所載。乃甲○○、林宏仁2 人甫交易完畢，旋遭查緝員警到場逮捕（詳
    如後開2.之所述），致本次交易所涉毒品，亦併遭員警起獲
    扣案而未經施用。
  2.查獲經過：
    緣基隆市警察局第四分局前獲合理情資而疑甲○○涉嫌販毒
    ，遂依通訊保障及監察法之相關規定，檢附事證陳送臺灣基
    隆地方法院檢察署檢察官聲請本院核發通訊監察書（98年度
    聲監字第52號），俾就甲○○持用如附表三編號所示行
    動門號進行監聽側錄；茲以查緝員警過濾現譯人員監聽轉達
    之現譯快報，研判甲○○、乙○○恐於附表一編號所示時
    、地進行毒品交易，遂於97年3 月17日下午3 時10分左右，
    逕往基隆市○○街中華國小附近查緝確認，乃適遇「甫交易
    完畢而猶未離去之乙○○」（至甲○○則已騎乘機車離開現
    場），遂當場逮捕乙○○，進而附帶搜索致併予起獲「乙○○甫於附表一編號所示時、地，向甲○○販入如附表三編
    號所示之海洛因1 包」。同日（97年3 月17日）下午5 時
    30分左右，查緝員警復循前開監聽情資，逕往基隆市○○路
    附近，帶同丙○○到案說明。其後，查緝員警又本於現譯人
    員監聽轉達之現譯快報，研判甲○○、林宏仁恐於附表一編
    號所示時、地進行毒品交易，遂續於同日（97年3 月17日
    ）下午7 時15分左右，逕往基隆市○○路火車站附近查緝確
    認，乃果目睹甲○○、林宏仁2 人狀似交易完畢而擬分道揚
    鑣，遂即趨前分批截堵、逮捕李、林2 人，進而附帶搜索致
    併予起獲「林宏仁甫於附表一編號所示時、地，向甲○○
    販入如附表三編號所示之海洛因1 包」、「甲○○甫因販
    賣海洛因如附表一編號之所示，而取自林宏仁、如附表三
    編號所示之買賣價金即現金700 元」、「甲○○隨身攜帶
    、如附表三編號所示之行動電話暨其內置晶片卡」。
    甲○○之交易相對人即乙○○、丙○○、林宏仁3 人見狀，
    心知劣勢難挽，遂向員警供述甲○○販賣海洛因之始末經過
    。
  (二)施用毒品之部分：
  1.犯罪事實：
    甲○○查有如前揭一所述之施用毒品前案紀錄。乃猶不思戒
    除毒癮，復基於施用第二級毒品安非他命類（安非他命暨甲
    基安非他命）之犯意，於98年3 月17日中午12時（起訴書誤
    載為同日下午2 時），在基隆市○○街20巷62號住處，將安
    非他命類置於鋁箔紙上燒烤使生霧化白煙再以口鼻吸食，藉
    以施用第二級毒品安非他命類1 次。其後，復萌生施用第一
    級毒品海洛因之犯意，於同日下午4 時（起訴書誤繕為同日
    中午），在基隆市某處之不詳電動玩具店內，將海洛因捲置
    香煙內點火燒烤使生霧化白煙再以口鼻吸食，藉以施用第一
    級毒品海洛因1 次。
  2.查獲經過：
    茲以甲○○既因如前揭(一)所述之販賣第一級毒品海洛因事件
    ，遭查緝員警於98年3 月17日下午7 時15分左右，在基隆市
    ○○路火車站前當場逮捕（詳如前揭(一)2.之所述）；員警因
    之合理懷疑甲○○涉嫌施用毒品，遂於其後徵得甲○○之同
    意，採其尿液送驗，結果則呈嗎啡（海洛因代謝後尿液檢出
    成份）、安非他命暨甲基安非他命陽性反應。
三、案經基隆市警察局第四分局移送臺灣基隆地方法院檢察署檢
    察官偵查起訴。
    理  由
一、證據能力
  (一)供述證據─即「被告以外之人於審判外之言詞或書面陳述」
    （被告及辯護人就關此「證據能力」俱表「不予爭執」）：
    按被告以外之人於審判外之言詞或書面陳述，除法律有規定
    者外，不得作為證據，刑事訴訟法第一百五十九條第一項固
    有明文。惟被告以外之人於審判外之陳述，即令與同法第一
    百五十九條之一至同法第一百五十九條之四「傳聞證據排除
    之例外」等規定不符，然「經當事人於審判程式同意作為證
    據，法院審酌該言詞陳述或書面陳述作成時之情況，認為適
    當者，亦得為證據；當事人、代理人或辯護人於法院調查證
    據時，知有上開刑事訴訟法第一百五十九條第一項不得為證
    據之情形，而未於言詞辯論終結前聲明異議者，視為有前項
    之同意」，刑事訴訟法第一百五十九條之五亦有明定。蓋被
    告之「反對詰問權」，核屬憲法第八條第一項規定「非由法
    院依法定程式不得審問處罰」之正當法律程式所保障之基本
    人權及第十六條所保障之基本訴訟權，不容任意剝奪。是為
    保障被告之「反對詰問權」，92年2 月6 日修正公佈之刑事
    訴訟法，乃酌採英美法之傳聞法則，明定被告以外之人於審
    判外之陳述，性質上均屬傳聞證據，依傳聞法則，原均無證
    據能力。惟「反對詰問權」既屬訴訟防禦之一種，則倘法院
    於審理之時，業已賦與被告合理主張是項權利之機會，乃被
    告於審慎評估其訴訟之優勝劣敗後，竟甘於放棄關此權利之
    行使（例如：證人於審判外之陳述已明，倘一再傳喚到庭俾
    踐行詰問，不過徒增審訊時間，而無助事實釐清。又如：倘
    傳喚證人到庭俾踐行詰問，不僅無從維護本身利益，甚且可
    能惡化刑事處境，使居於更為不利之劣勢），則已足見「反
    對詰問」之於本案防禦之了無助益！此際，倘仍強令被告為
    此主張，則其結果恐亦將與「被告之不防禦」無殊，而終將
    悖離保障人民訴訟權及刑事訴訟法酌採英美傳聞法則之本旨
    。據此，被告本於自主意志而放棄「反對詰問權」之主張或
    行使，參諸憲法保障人民訴訟權之真意，自應賦與相對等之
    尊重。更何況，鑒於我刑事訴訟法採用傳聞證據排除法則之
    重要理由之一，無非「傳聞證據未經當事人以反對詰問予以
    覈實」，是倘當事人「不願」對原供述人為反對詰問，則自
    法理以言，法院似亦全無假職權為名，任意介入以「否定」
    是項傳聞證據證據能力之空間、餘地！尤以參諸我刑事訴訟
    法第一百五十九條之五之立法理由，除係明確揭示前開傳聞
    證據排除法則之基本法理，更係明確指出本次修正併「參考
    日本刑事訴訟法第三百二十六條第一項規定」之立法意旨（
    參見立法理由三）；而「有關檢察官及均同意作為證據之傳
    聞書面材料或陳述，概可直接援引該國刑事訴訟法第三百二
    十六條規定資為傳聞證據排除例外之法律依據，祇於檢察官
    或不同意之例外情況，始須進而斟酌該等書面材料或陳述究
    否符合該國其他傳聞證據排除之例外規定，俾憑另行認定關
    此證據資料是否具備證據能力」，則向屬日本刑事審判實務
    之運作方式！本此同旨，我刑事訴訟法第一百五十九條之五
    當更加不宜逕為反於繼受國之解釋，是自應認為「在當事人
    間無爭執之案件中，傳聞證據基本上均可依據前引規定提出
    於法院使用」！準此，在證據能力俱無爭執之案件中，法院
    當亦毋庸再依刑事訴訟法第一百五十九條之一至同法第一百
    五十九條之四等規定為個別性之斟酌，並應逕自援引刑事訴
    訟法第一百五十九條之五，資為傳聞證據排除例外之法律依
    據，方符憲法保障基本人權及人民訴訟權之本旨！查：本案
    相關證人乙○○、丙○○、林宏仁於「審判外之言詞陳述」
    （即彼等證人於警詢及檢察官偵訊時之具結證述），業經被
    告暨其辯護人就其證據能力「明示」或「默示」「不予爭執
    」（本院卷第76頁、第124 頁至第125 頁）；兼以本院自形
    式察其作成、取得當時外部情況，亦俱無「任意性」或「信
    用性」違反而顯然不適當之情形，而均與刑事訴訟法第一百
    五十九條之五之規定相符。據此按諸首開說明，本院自應援
    引刑事訴訟法第一百五十九條之五規定資為傳聞證據排除例
    外之法律依據，即認：證人乙○○、丙○○、林宏仁於警詢
    中，乃至檢察官偵訊時（業經依法命為具結），所為之「審
    判外言詞陳述」，之於被告所涉本案而言，均有證據能力，
    而毋庸再依刑事訴訟法第一百五十九條之一至同法第一百五
    十九條之四等規定為個別性之斟酌。
  (二)非供述證據
  1.關於卷附監聽譯文：
    按通訊監察錄音之譯文，僅屬依據監聽錄音結果予以翻譯之
    文字，固具文書證據之外觀，但實際上仍應認監聽所得之錄
    音帶或光碟，始屬調查犯罪所得之證物，乃係刑事訴訟法第
    一百六十五條之一第二項所稱之證物，如其蒐證程序合法，
    並經合法調查，自具證據能力。因此檢察官如提出通訊監察
    錄音之譯文為其證據方法，實乃以其監聽所得之錄音帶或光
    碟，為調查犯罪所得之證物，法院本應依刑事訴訟法第一百
    六十五條之一所列之方法調查，以判斷該錄音帶或光碟是否
    與通訊監察錄音之譯文相符。而監聽錄音製作之譯文，雖通
    常為偵查犯罪機關單方面製作，然若被告或訴訟關係人對其
    真實性並無爭執，經法院於審判期日提示譯文供當事人辨認
    、表示意見並為辯論者，程序自屬適法（最高法院95年度臺
    上字第295 號、94年度臺上字第4665、1270號、93年度臺上
    字第6510號判決意旨參照）。即警察機關對犯罪嫌疑人依法
    監聽電話所製作之通訊監察紀錄譯文，實乃該監聽電話錄音
    之「派生證據」，是其倘係公務員（員警）依法定程序而取
    得，被告或訴訟關係人就其真實性復無爭執（即不否認譯文
    所載對話內容之真實無偽），法院並曾依刑事訴訟法第一百
    六十五條第一項規定，踐行證據調查之法定程序，向被告宣
    讀或告以要旨，則其自得採為認定被告有罪之基礎，而有證
    據能力。查被告暨其辯護人概不否認「本案卷附相關監聽譯
    文之真實無偽」（即就「譯文所載內容」與「監聽側錄情節
    」相符乙節俱不爭執；本院卷第74頁、第77頁、第125 頁）
    ，本案卷附相關監聽譯文，復均係源自合法監聽，即其均係
    本於98年度聲監字第52號通訊監察書而為實施（本院卷第45
    頁至第46頁），且其各該監聽期間、通訊號碼亦悉與通訊監
    察書所核准之範圍相符（核准監聽之期間：自98年2 月17日
    上午10時起，至98年3 月18日上午10時止。核准監聽之通訊
    號碼：「0000000000」、「0000000000」，即如附表三編號
    所示扣案證物），是其自屬公務員依法定程序所取得得
    之證據資料，尤以均業經本院踐行證據調查之法定程序，於
    審判期日向被告宣讀或告以要旨（本院卷第125 頁），按諸
    首開說明，關此監聽譯文自得採為認定被告有罪之基礎，而
    為本案審判之適格證據。
  2.關於附表三編號至所示之各項扣案證物
    按現行犯，不問何人得逕行逮捕之。犯罪在實施中或實施後
    即時發覺者，為現行犯。刑事訴訟法第八十八條第一項、第
    二項分別定有明文。次按檢察官、檢察事務官、司法警察官
    或司法警察逮捕被告、犯罪嫌疑人或執行拘提、羈押時，雖
    無搜索票，得逕行搜索其身體、隨身攜帶之物件、所使用之
    交通工具及其立即可觸及之處所。刑事訴訟法第一百三十條
    亦有明定。查「基隆市警察局第四分局前獲合理情資而疑被
    告甲○○涉嫌販毒，遂依通訊保障及監察法之相關規定，檢
    附事證陳送臺灣基隆地方法院檢察署檢察官聲請本院核發通
    訊監察書（98年度聲監字第52號），而就被告持用如附表三
    編號所示行動門號進行監聽側錄；其間，復因現譯人員
    即時通報之監聽情資，研判被告及證人乙○○擬於附表一編
    號所示時、地進行毒品交易，遂於97年3 月17日下午3 時
    10分左右，逕往基隆市○○街中華國小附近查緝確認，乃適
    遇『甫交易完畢而猶未離去之證人乙○○』（至被告則已騎
    乘機車離開現場），遂當場逮捕證人乙○○，進而附帶搜索
    致併予起獲『證人乙○○甫於附表一編號所示時、地，向
    被告販入如附表三編號所示之海洛因1 包』。其後，查緝
    員警又本於現譯人員監聽轉達之現譯快報，研判被告、證人
    林宏仁恐於附表一編號所示時、地進行毒品交易，遂續於
    同日（97年3 月17日）下午7 時15分左右，逕往基隆市○○
    路火車站附近查緝確認，乃果目睹被告、證人林宏仁2 人狀
    似交易完畢而擬分道揚鑣，遂即趨前分批截堵、逮捕李、林
    2 人，進而附帶搜索致併予起獲『證人林宏仁甫於附表一編
    號所示時、地，向被告販入如附表三編號所示之海洛因
    1 包』、『被告甫因販賣海洛因如附表一編號之所示，而
    取自證人林宏仁、如附表三編號所示之買賣價金700 元』
    、『被告隨身攜帶、如附表三編號所示之行動電話暨
    其內置晶片卡』」等查獲經過，除分據證人乙○○、林宏仁
    敘明在卷（偵卷第10頁背面至第11頁、第19頁背面至第20頁
    ），並有基隆市警察局第四分局刑事案件報告書、基隆市警
    察局刑警大隊搜索扣押筆錄暨扣押物品目錄表各1 份存卷為
    憑（偵卷第1 頁至第2 頁、第28頁至第30頁），且為被告之
    所不否認。觀此查獲緣由，被告與證人乙○○、林宏仁顯係
    在犯罪實施中，乃至實施後，經即時發覺。即其逮捕過程，
    首即核與刑事訴訟法第八十八條第一項、第二項之規定相符
    ；又關此逮捕程序既無違誤，查緝員警因而附帶搜索犯罪嫌
    疑人（被告、證人乙○○及林宏仁）身體、隨身攜帶之物件
    、所使用之交通工具及其立即可觸及之處所，當亦於法有據
    （刑事訴訟法第一百三十條、第一百三十三條第一項規定參
    照）。茲查緝員警既係本此合法之逮捕、搜索程序，進而發
    覺、查扣「得為本案證據或得沒收」如附表三編號至所
    示之物，則其搜索、扣押程序自亦查無瑕疵之可指。從而，
    關此扣案證物（附表三編號至所示扣案證物）證據能力
    （證據適格性）之具備，當亦洵無可疑。
  3.其餘卷附之非供述證據
    卷附之被告尿液檢驗報告（偵卷第4 頁、第58頁；即臺灣尖
    端先進生技醫藥股份有限公司98年4 月3 日濫用藥物檢驗報
    告1 份，暨足與上開檢驗報告相對應之尿液檢體對照表1 件
    ），係被告為警查獲如本判決事實欄二(二)2.之所述以後，協
    力配合所採擷「尿液檢體」之存在及其形態之表彰（即關此
    尿液報告無非係衍生自被告尿液檢體之「派生證據」）；且
    被告「尿液檢體」之採擷送驗，復核無瑕疵之可指，此亦經
    被告敘述明確（偵卷第9 頁）。而卷附之交通部民用航空局
    航空醫務中心98年3 月31日航藥鑑字第0981629 號、第0000
    000 號毒品鑑定書各1 紙（偵卷第133 頁、第56頁），其內
    容亦係「員警本於合法逮捕、搜索程序進而依法查扣如附表
    三編號所示證物」存在及其形態之顯現；卷附之行動電
    話申請人資料及雙向通聯紀錄（本院卷第81頁至第96頁），
    無疑則為藉由科技電子或機械運作所留存之撥接通話紀錄。
    換言之，關此部分之卷證資料，非特核無公務員違法採證之
    情形，核其性質亦與物證無殊，兼以均曾經本院於審判期日
    ，依刑事訴訟法第一百六十四條規定，踐行證據調查之法定
    程序，提示被告及辯護人而使其辨認（本院卷第125 頁至第
    126 頁），則其證據能力之具備，當亦毋待贅言。
二、事實認定
  (一)被告甲○○被訴販賣毒品之部分（即如本判決事實欄二(一)所
    載）
  1.被告甲○○販賣第一級毒品海洛因予證人乙○○如本判決事
    實欄二(一)1.(1)之所載（即如本判決附表一編號至之所示
    ），業據被告於本院審理時坦承不諱（本院卷第71頁至第75
    頁），並經證人乙○○於警詢及檢察官偵訊中證述歷歷（關
    此卷證位置，各詳如附表二「交易相對人證述交易情節之卷
    證頁碼」欄之所示）。而證人乙○○確曾分別於附表二編號
    「時間」欄所示之各該時間，逕以自己持用之「00
    00000000」行動門號，撥接被告持用之「0000000000」行動
    門號；又於附表二編號「時間」欄所示時間，逕以自己持
    用之「0000000000」行動門號，撥接被告持用之「00000000
    00」行動門號，而於對話中藉詞為「價購海洛因」之要約表
    示，俾與被告致成海洛因買賣共識如本判決事實欄二(一)1.(1)
    所載之邀約經過，除有「攸關附表一編號所示毒品
    交易情節」之通訊監聽譯文、「攸關附表一編號所示毒品
    交易情節」之雙向通聯紀錄各1 份存卷為憑（關此卷證位置
    ，亦均詳如附表二「相關『通訊監察譯文』之卷證頁碼」及
    「相關『雙向通聯紀錄』之卷證頁碼」等各欄之所示），並
    有如附表三編號所示之行動電話、晶片卡等物扣案足佐
    。且「證人乙○○甫與被告交易完畢如附表一編號之所示
    ，旋遭查緝員警到場逮捕（惟被告則已騎乘機車離開現場）
    」乙節，更有「證人乙○○甫於附表一編號所示時、地，
    向被告販入如附表三編號所示之海洛因1 包」扣案，暨交
    通部民用航空局航空醫務中心98年3 月31日航藥鑑字第0981
    629 號毒品鑑定書1 紙（偵卷第133 頁）在卷可稽。參之臺
    灣高等法院被告前案紀錄表所載「乙○○施用毒品而遭判處
    罪刑之前案紀錄」（本院卷第20頁至第22頁），核亦足見證
    人乙○○確有施用第一級毒品海洛因之慣習無疑。據此勾稽
    ，被告於本院審理時之任意性自白，乃至證人乙○○於警詢
    暨檢察官偵訊時證稱「被告販賣海洛因如本判決事實欄二(一)
    1.(1)所載」之情節，均應無可疑，並堪採信。
  2.被告甲○○販賣第一級毒品海洛因予證人丙○○如本判決事
    實欄二(一)1.(2)之所載（即如本判決附表一編號至之所示
    ），亦經被告於本院審理時坦承不諱（本院卷第71頁至第75
    頁），並據證人丙○○於警詢暨本院審理時到庭證述無誤（
    關此卷證位置，亦均詳如附表二「交易相對人證述交易情節
    之卷證頁碼」欄之所示）。而證人丙○○確曾分別於附表二
    編號「時間」欄所示之各該時間，逕以自宅之「000000
    00」市內電話，撥接被告持用之「0000000000」行動門號；
    又分別於附表二編號「時間」欄所示之各該時間，逕
    以「00000000」、「00000000」、「00000000」等市內電話
    ，撥接被告持用之「0000000000」行動門號，而於對話中藉
    詞為「價購海洛因」之要約表示，俾與被告致成海洛因買賣
    共識如本判決事實欄二(一)1.(2)所載之邀約經過，除有「攸關
    附表一編號所示毒品交易情節」之通訊監聽譯文
    1 份存卷為憑（關此卷證位置，亦詳如附表二「相關『通訊
    監察譯文』之卷證頁碼」欄之所示），並有如附表三編號
    所示之行動電話、晶片卡等物扣案足佐。參之臺灣高等法
    院被告前案紀錄表所載「丙○○施用毒品而遭判處罪刑之前
    案紀錄」（本院卷第24頁至第30頁），核亦足見證人丙○○
    確有施用第一級毒品海洛因之素行無誤。據此勾稽，被告於
    本院審理時之任意性自白，乃至證人丙○○於警詢暨本院審
    理時證稱「被告販賣海洛因如本判決事實欄二(一)1.(2)所載」
    之情節，當亦悉與事實相符而為可採。
  3.被告甲○○販賣第一級毒品海洛因予證人林宏仁如本判決事
    實欄二(一)1.(3)之所載（即如本判決附表一編號之所示），
    除據被告於本院審理時坦承不諱（本院卷第71頁至第75頁）
    ，核其情節，亦與證人林宏仁於警詢暨檢察官偵訊時之證述
    內容相符（關此卷證位置，詳如附表二「交易相對人證述交
    易情節之卷證頁碼」欄之所示）。而證人林宏仁確曾於附表
    二編號「時間」欄所示時間，逕以自己持用之「00000000
    00」行動門號，撥接被告持用之「0000000000」行動門號，
    而於對話中藉詞為「價購海洛因」之要約表示，俾與被告致
    成海洛因買賣共識如本判決事實欄二(一)1.(3)所載之邀約經過
    ，亦有「攸關附表一編號所示毒品交易情節」之雙向通聯
    紀錄1 份存卷為憑（關此卷證位置，亦詳如附表二「相關『
    雙向通聯紀錄』之卷證頁碼」欄之所示），並有如附表三編
    號所示之行動電話1 支、晶片卡1 枚扣案足佐。且「證人
    林宏仁甫與被告交易完畢如附表一編號之所示，旋遭查緝
    員警到場逮捕」乙節，更有「被告甫因販賣海洛因如附表一
    編號之所示，而取自證人林宏仁、如附表三編號所示之
    買賣價金700 元」、「被告隨身攜帶、如附表三編號
    所示之行動電話暨其內置晶片卡等物」、「證人林宏仁甫於
    附表一編號所示時、地，向被告販入如附表三編號所示
    之海洛因1 包」扣案，暨交通部民用航空局航空醫務中心98
    年3 月31日航藥鑑字第0981628 號毒品鑑定書1 紙（偵卷第
    56頁）在卷可稽。參之臺灣高等法院被告前案紀錄表所載「
    林宏仁施用毒品而遭判處罪刑之前案紀錄」（本院卷第33頁
    至第39頁），核亦足見證人林宏仁確有施用第一級毒品海洛
    因之慣行無疑。據此勾稽，被告於本院審理時之任意性自白
    ，乃至證人林宏仁於警詢暨檢察官偵查中證稱「被告販賣海
    洛因如本判決事實欄二(一)1.(3)所載」之情節，當亦悉有所本
    而堪採信。
  4.綜上，因認被告販賣第一級毒品海洛因事證明確；即其如本
    判決附表一編號至所示，販賣第一級毒品海洛因既遂之
    各起犯行，均堪認定。
  (二)被告甲○○被訴施用毒品之部分（即如本判決事實欄二(二)所
    載）
    被告甲○○施用毒品如本判決事實欄二(二)之所載，業據被告
    於本院審理時坦承在卷（本院卷第70頁至第71頁）；且被告
    為警查獲所採集之尿液檢體，經送請臺灣尖端先進生技醫藥
    股份有限公司以氣相層析質譜儀法為確認檢驗之結果，呈嗎
    啡（海洛因代謝後尿液檢出成份）、安非他命暨甲基安非他
    命陽性反應，此亦有臺灣尖端先進生技醫藥股份有限公司98
    年4 月3 日濫用藥物檢驗報告1 份，暨足與上開檢驗報告相
    對應之尿液檢體對照表1 件在卷可憑（偵卷第4 頁、第58頁
    ）。參之以酵素免疫分析或薄層定性分析等方式為初步篩檢
    者，檢驗結果雖有相當程度偽陽性之可能，然以氣（液）相
    層析、質譜分析之儀器為交叉確認者，檢驗結果出現偽陽性
    之機率則極低，因而具有公信力，核足為對涉嫌人不利之認
    定；尤以「毒品施用後於尿液、血液中可檢出之最大時限，
    與施用劑量、施用頻率、施用方式、施用者飲水量之多寡、
    個人體質、代謝情況、檢體收集時間點及所用檢測方法之靈
    敏度等因素有關，因個案而異。依據Clarke's Isolation I
    dentification of Drugs第二版記載，血液中藥物之半衰期
    （濃度減半所需時間）分別為古柯鹼0.7-1.5 小時、海洛因
    3 分鐘（其代謝物為嗎啡2-3 小時）、嗎啡2-3 小時、大麻
    20-36 小時、安非他命12小時（當尿液偏酸性時，為4-8 小
    時）、甲基安非他命9 小時、Ketamine 2-4小時，而MDMA約
    8.49小時。一般於尿液中可檢出之最大時限，古柯鹼為施用
    後1-4 天、海洛因2-4 天、嗎啡2-4 天、大麻1-10天、安非
    他命1-4 天、甲基安非他命1-5 天、MDMA1-4 天、MDA 1-4
    天、Ketamine2-4 天。」此復曾經行政院衛生署藥物食品檢
    驗局以92年7 月23日管檢字第0920005609號函釋在案。勾稽
    以觀，足見被告於本院審理時之任意性自白，與事實相符，
    堪可採信。再者，被告查有如本判決事實欄一所載施用毒品
    之前案紀錄。觀諸卷附臺灣高等法院被告前案紀錄表所載內
    容即明。從而，本案事證明確，參照最高法院97年9 月9 日
    97年度第5 次刑事庭會議二決議意旨、97年度臺非字第540
    號判決意旨，被告於初犯施用毒品案件之五年以內，再犯施
    用毒品之犯行，殆無可疑。
  (三)綜上所陳，被告如本判決事實欄二(一)所載（即如本判決附表
    一編號至所示）之販賣第一級毒品海洛因既遂之各起犯
    行，及其如本判決事實欄二(二)所載之施用第一級毒品海洛因
    、第二級毒品安非他命類等犯行，均堪認定，並應依法論科
    。
三、論罪科刑
  (一)被告如本判決事實欄二(一)之所為
  1.按刑法上所謂販賣行為，固不以販入後復行賣出為必要，祇
    要以營利為目的，而有將毒品販入或賣出二者其一之行為，
    即足構成，故意圖營利而販入毒品，雖未及販出，仍依販賣
    既遂罪論處；而意圖營利販入毒品後，第一次販賣予他人之
    行為，乃接續原先販入之犯意而為，不論其行為屬既遂或未
    遂，應認基於單一犯意之接續行為，只能就其販入及出賣毒
    品，論以販賣既遂之實質一罪，至意圖營利而販入毒品後之
    多次出賣行為，縱係基於概括犯意，惟於審究各該行為實施
    犯罪之結果時，仍應就第二次以後之出賣行為係屬既遂或未
    遂，以為認定；且此與意圖販賣而持有毒品罪，係指行為人
    以意圖販賣營利以外之原因而持有毒品，其後始起意營利販
    賣者（例如因為他人之贈與或寄藏而持有，嗣後始起意為販
    賣者而言），並不相同（最高法院88年臺上字第2398號、91
    年臺上字第1143號、93年臺上字第6309號判決要旨參照）。
  2.查海洛因係毒品危害防制條例第二條第二項第一款所明定列
    管之第一級毒品；又本案既查無事證足認「被告擬販賣予證
    人乙○○、丙○○、林宏仁如附表一所示之各該海洛因，必
    係被告意圖營利而販入」無誤，則本於「罪證有疑、利歸被
    告」之法理原則，固應逕為有利於被告之推論，即認「如附
    表一所示之各該海洛因，尚非被告意圖營利而販入」；惟被
    告販入海洛因以後，既「意圖營利而販出海洛因如附表一之
    所示」，則其各次意圖營利而販出海洛因之行為，參酌首開
    1.之說明，自應逕論以販賣第一級毒品罪。是核被告如本判
    決事實欄二(一)之所為，即如附表一編號至之所示，均係
    犯毒品危害防制條例第四條第一項之販賣第一級毒品既遂罪
    。被告販賣毒品前、後，持有第一級毒品海洛因之低度行為
    ，各應為其販賣之高度行為所吸收，均不另論罪。
  (二)被告如本判決事實欄二(二)之所為
  1.查海洛因、安非他命類分別係毒品危害防制條例所列管之第
    一級、第二級毒品，此為該條例第二條第二項第一款、第二
    款所明定。按犯毒品危害防制條例第十條之罪（施用毒品罪
    ）者，檢察官應聲請法院裁定，令被告入勒戒處所觀察、勒
    戒，經勒戒處所陳報，認受觀察、勒戒人無繼續施用毒品傾
    向者，應即釋放，並為不起訴之處分；認有繼續施用毒品傾
    向者，即應聲請法院裁定令入戒治處所強制戒治，俟強制戒
    治期滿釋放，再為不起訴之處分。惟依上揭規定觀察勒戒或
    強制戒治執行完畢釋放後，五年內再犯毒品危害防制條例第
    十條之罪（施用毒品罪）者，檢察官即應依法追訴，毒品危
    害防制條例第二十條第一項、第二項、第二十三條第二項分
    別定有明文。
  2.核被告於初犯施用毒品案件以後之五年以內，再犯施用毒品
    如本判決事實欄二(二)之所載，係犯毒品危害防制條例第十條
    第一項之施用第一級毒品罪及同條第二項之施用第二級毒品
    罪。被告施用毒品前、後持有第一級毒品海洛因、第二級毒
    品安非他命類之低度行為，各應為其施用第一級、第二級毒
    品之高度行為所吸收，均不另論罪。
  (三)被告如本判決事實欄二(一)所示，即其如本判決附表一編號
    至所載之前、後11起販賣第一級毒品海洛因既遂犯行，暨
    其如本判決事實欄二(二)所示之施用第一級毒品犯行、施用第
    二級毒品犯行，均犯意各別，且自客觀以言，復係出於可分
    割之複數行為，自應予以分論併罰（數罪併罰）。至起訴意
    旨固一度誤以「被告如本判決附表一編號至所載之前、
    後11起販賣第一級毒品海洛因既遂犯行」，應「以一罪論」
    云云（參見本院卷第3 頁之起訴書文字說明）；惟此非特俱
    乏論述之理論基礎而不能拘束本院，尤以業經蒞庭檢察官當
    庭更正如本院前揭所陳（本院卷第128 頁），且關此「罪數
    」範圍之更正，亦無礙於原起訴所特定之事實。則本於檢察
    一體之原則，本院當以蒞庭檢察官所到庭更正者，為起訴所
    指犯罪事實之論罪基礎。爰不再就原起訴意旨「以一罪論」
    云云，俱乏論述基礎之法理，贅為指駁說明。
  (四)至辯護人固為被告抗辯稱：被告所涉「施用毒品」之本案犯
    行，尚與「自首」減刑之規定相合云云（本院卷第76頁、第
    129 頁、第131 頁）。惟查，本案員警實係早在被告坦承「
    施用毒品」犯罪以前，即因如前所述之監聽情資，佐以被告
    顯然查有施用毒品之前案紀錄，而悉被告除涉嫌「販賣毒品
    」以外，恐亦併有「施用毒品」之犯罪嫌疑。徵諸「被告係
    因員警率先詢以『你是否有吸食或施打毒品之習慣』，方進
    而坦承其確有『施用毒品』慣行」等警詢情節自明（參見偵
    卷第8 頁背面至第9 頁所示之警詢應答內容）。換言之，被
    告為警逮捕之初，雖「否認販賣」而「坦承施用」，然此不
    過係因被告心知法網難逃，兼以「施用毒品」之罪責亦遠較
    「販賣毒品」為輕，被告方經員警詢問而坦白供述自己「施
    用毒品」之犯行。是被告配合調查「施用毒品」犯罪之行止
    ，自尚與「有偵查權限之機關尚未發覺其犯罪嫌疑」之要件
    不符，而無從邀刑法「自首」減刑之寬典。因認辯護人就此
    所為之「自首」抗辯，尚有誤會，且亦不能拘束本院。
  (五)被告查有如本判決事實欄一(二)所載犯罪科刑及刑之執行情形
    ，此有臺灣高等法院被告前案紀錄表在卷可稽，其於有期徒
    刑執行完畢後，五年以內故意再犯本起最重本刑有期徒刑以
    上之罪，雖應依刑法第四十七條第一項規定，論以累犯而就
    其所犯各罪分別加重其刑；然因本案所涉之販賣第一級毒品
    罪之法定本刑為「死刑」或「無期徒刑」之部分，依法不得
    加重，故僅得就所犯如本判決事實欄二(一)所示（即如本判決
    附表一編號至所載）販賣第一級毒品罪之法定本刑為「
    併科罰金」之部分，及所犯如本判決事實欄二(二)所示之施用
    第一級毒品罪及施用第二級毒品罪之法定本刑，分別加重其
    刑。
  (六)被告販賣第一級毒品海洛因予他人施用，固戕害他人之身心
    ，惟姑念其並無販賣毒品前科（被告雖有施用毒品之前案紀
    錄，然查無販賣、意圖販賣而持有等相類素行），對重典之
    認識不夠深切，且其本案所涉販賣海洛因之數量及其次數尚
    微，被告從中所圖得之利益尤非至鉅（各詳如本判決附表一
    之所示），而與販賣毒品之數量達數公斤以上之嚴重危害社
    會治安情形不同，即本案尚屬施用毒品者彼此間互供有無之
    零星交易，其惡性尚與大量走私進口或長期販賣毒品之所謂
    「大盤」或「中盤」毒販有間，是倘不論其情節輕重，而一
    律論處販賣第一級毒品罪之法定本刑「死刑」或「無期徒刑
    」，則自屬猶嫌過重，並有傷人民對法律之情感，即就全部
    犯罪情節觀之，猶屬法重而情輕，是自客觀以言，即尚有可
    憫恕之處，爰依刑法第五十九條之規定，就所犯毒品危害防
    制條例第四條第一項之販賣第一級罪，減輕其刑。即其法定
    本刑為「死刑」者，減為無期徒刑（刑法第六十四條第二項
    ）；其法定本刑為「無期徒刑」者，減為二十年以下十五年
    以上有期徒刑（刑法第六十五條第二項）；至其法定本刑為
    「併科罰金」部分，則就其最高度及最低度同減之（刑法第
    六十七條），並應依法先加而後減之。
  (七)本院審酌被告如本判決事實欄二(二)所載，施用毒品之犯罪動
    機、吸食頻率、曾有施用毒品之前科仍不知戒除，兼以被告
    始終坦承「施用毒品」犯行而表悛悔之犯後態度，及其施用
    毒品雖對己身健康戕害甚鉅，然其究非可與侵害他人法益之
    犯罪行為等量齊觀，尤以之於此類「施用毒品」之行為人而
    言，毒品危害防制條例之立法目的亦非重在嚴懲，而係重在
    彼等「病患性」行為之矯治；併考量被告如本判決事實欄二
    (一)所載，販賣第一級毒品海洛因予人施用，使人沉迷毒癮而
    無法自拔，輕則戕害施用者之身心健康，重則引發各種犯罪
    ，而為社會治安敗壞之源頭，對於社會平和秩序實有相當程
    度之危害，佐以被告素行、生活狀況、智識程度、販賣毒品
    之犯罪動機、目的、販賣毒品之各次數量及所得利潤，併其
    於檢警偵查之初，雖曾一度飾詞推諉，然其於本院審理時，
    終能幡然改悔而坦承己過之犯後態度等一切情狀，分別就其
    如本判決事實欄二(一)之所犯（即附表一編號至所示）之
    各起販賣第一級毒品罪，從輕量處如附表一編號至「罪
    名及應處刑罰欄」所示之刑，暨就其如本判決事實欄二(二)之
    所犯，從輕量處如主文所示之刑。第按販賣毒品犯罪雖係社
    會治安敗壞之源頭，對於社會平和秩序容有相當程度之危害
    ，然其實係有賴於買受者之自願配合，即其實乃需要相對人
    協力始得完成之犯罪；換言之，就令基於「防範未然」之美
    意而予立法嚴罰，然考量其法益侵害之情節，於「定應執行
    刑」之際，充其量亦祇應依罪刑相當原則而為比例加重！尤
    以現行刑法刪除舊法第五十六條規定之結果，行為人前、後
    多次販賣同級毒品之犯罪業已無從獲邀「論以一罪」之寬典
    ，是倘於「定應執行刑」之際，仍未予適度衡平，恐行為人
    前、後多次販毒之總體刑罰重度，終將遠遠超越其前、後多
    次販毒之整體行為責任，而悖離罪刑相當之原則。基此，本
    院考量被告所涉之本案販賣毒品次數雖多達11次，然其間所
    涉之相對人即予以協力之買受者僅止乙○○、丙○○、林宏
    仁3 名，即自客觀以言，被告販賣毒品所造成之危害，尚非
    可與「販賣毒品予多數不同買受者」之情節等量齊觀，從輕
    就本案所涉之11起「販賣第一級毒品罪」、1 起「施用第一
    級毒品罪」及1 起「施用第二級毒品罪」，酌定其應執行刑
    如主文之所示。
  (八)本案相關毒品之沒收：
    按刑罰法令關於沒收之規定，有採職權沒收主義與義務沒收
    主義。職權沒收，指法院就屬於被告所有，並供犯罪所用或
    因犯罪所得之物，仍得本於職權為斟酌沒收與否之宣告，例
    如刑法第三十八條第一項第二款、第三款、第三項前段等屬
    之。義務沒收，又可分為絕對義務沒收與相對義務沒收二者
    。前者指凡法條規定「不問屬於犯人與否，沒收之」者屬之
    ，法院就此等之物，無審酌餘地，除已證明毀滅外，不問屬
    於犯人與否或有無查扣，均應沒收之，例如刑法第三十八條
    第一項第一款、第二百條、第二百零五條、第二百零九條、
    第二百十九條、第二百六十六條第二項、毒品危害防制條例
    第十八條第一項前段等屬之；後者，供犯罪所用或因犯罪所
    得，且以屬於被告所有者為限，始應予以沒收，例如毒品危
    害防制條例第十九條第一項前段、肅清煙毒條例第十三條第
    一項者是（最高法院89年度臺上字第5605號、93年度臺上字
    第2751號判決意旨參照）。經查：扣案如附表三編號所示
    之第一級毒品海洛因1 包及扣案如附表三編號所示之第一
    級毒品海洛因1 包，雖分別因被告如本判決附表一編號、
    所示之有償販賣，致移轉所有權而分別歸於證人乙○○、
    林宏仁2 人所有，嗣並為警分別於98年3 月17日下午3 時10
    分左右，在「證人乙○○之持有中」起獲扣案；於98年3 月
    17日下午7 時15分左右，在「證人林宏仁之持有中」起獲扣
    案。然關此毒品既係被告實施如本判決附表一編號、所
    載販賣第一級毒品罪之所用，尤以其「違禁物」之性質亦不
    因上開所有權之移轉而生歧異，參諸首開「絕對義務沒收」
    之宣告原則，除業因送請鑑驗而已告消耗費失之部分以外，
    均應於所犯各該罪名項下宣告沒收銷燬如主文（即附表一編
    號、「罪名及應處刑罰」欄）之所示。至其餘如本判決
    附表一編號至及編號至所示之有償販賣，其間所涉
    毒品（海洛因），或業經證人乙○○施用告罄，或業經證人
    丙○○施用告罄，參諸首開「絕對義務沒收」之宣告原則，
    本院自亦毋需再就關此業已費失之違禁物宣告沒收，併此指
    明。
  (九)本案供犯罪所用或因犯罪所得財物之沒收：
    按犯毒品危害防制條例第四條至第九條、第十二條、第十三
    條或第十四條第一項、第二項之罪者，其供犯罪所用或因犯
    罪所得之財物均沒收之，如全部或一部不能沒收時，追徵其
    價額或以其財產抵償之，毒品危害防制條例第十九條第一項
    定有明文；且參酌前揭(八)之說明，本條當屬相對義務沒收之
    規定，是其自有刑法第三十八條第一項第三款、第三項前段
    規定之適用，即以屬犯人所有者，方得宣告沒收。再者，毒
    品危害防制條例第十九條第一項既採義務沒收主義（相對義
    務沒收），則其犯罪所得之對價，不問其中成本若干，利潤
    多少，固應全部諭知沒收；惟因法條既明文「因犯罪所得之
    財物」，是其沒收範圍必以犯人實際所得者為限，苟無所得
    或尚未取得（如「暫允賒欠」如本判決附表一編號
    之所載），即無從為沒收、追徵或以財產抵償之諭知（最高
    法院96年度臺上字第2331號判決意旨參照）；此外，本條所
    稱「追徵其價額」者，亦必限於所沒收之物為金錢以外之其
    他財物而無法沒收時，始有追徵其價額之可言，俾使其繳納
    與原物相當之價額，惟倘所得財物為金錢而無法沒收時，當
    應以其財產抵償，而不生追徵價額之問題（蓋倘犯罪所得之
    金錢為新臺幣時，因其本身即為我國現行貨幣價值之表示，
    是自不發生追徵其價額之問題）。查：(甲)扣案如附表三編號
    所示之現金700 元，係被告所有，因如附表一編號所示
    販賣第一級毒品海洛因之「實際」所得（買賣價金1,000 元
    ，惟證人林宏仁僅給付被告700 元，至餘款300 元，則悉因
    被告允為賒欠而迄未實際取得），參諸首開說明，自亦應依
    毒品危害防制條例第十九條第一項規定，於所犯該罪項下宣
    告沒收如主文（即附表一編號「罪名及應處刑罰」欄）之
    所示（惟關此項款既已查扣在案，是其當亦無從衍生一部或
    全部不能沒收之問題，從而，本院自亦毋庸於主文併為「如
    全部或一部不能沒收時，以其財產抵償」之諭知，併此說明
    ）；(乙)被告販賣第一級毒品海洛因如附表一編號至之所
    載，其間實際所得財物（編號，得款400 元【買賣價金50
    0 元，惟證人乙○○僅給付被告400 元，至餘款100 元，則
    悉因被告允為賒欠而迄未實際取得】；編號，得款500 元
    ；編號，得款500 元；編號，得款0 元【買賣價金500
    元，惟其悉因被告允為賒欠而迄未實際取得】；編號，得
    款500 元；編號，得款1,000 元；編號，得款500 元；
    編號，得款500 元；編號，得款500 元【買賣價金1,00
    0 元，惟證人丙○○僅給付被告500 元，至餘款500 元，則
    悉因被告允為賒欠而迄未實際取得】；編號，得款500 元
    ），總計4,900 元，則悉未扣案，爰依毒品危害防制條例第
    十九條第一項規定，於所犯各該罪名項下，併予宣告沒收，
    如全部或一部不能沒收時，以其財產抵償之如主文（即附表
    一編號至「罪名及應處刑罰」欄）之所示；(丙)扣案如附
    表三編號所示之行動電話暨其內置晶片卡，固係被告恃以
    供己與證人乙○○、丙○○、林宏仁聯絡，以著手販賣海洛
    因如附表一編號之所用（詳如附表二編號
    之所示）；扣案如附表三編號所示之行
    動電話暨其內置晶片卡，則係被告恃以供己與證人乙○○、
    丙○○聯絡，以著手販賣海洛因如附表一編號之所用
    （詳如附表二編號之所示）。惟扣案如附表三編號
    所示之行動電話各1 支（均不含其內置晶片卡），雖係被
    告個人所有（本院卷第75頁），然其內置晶片卡各1 枚，則
    均非被告以本人名義向電信公司申辦持用（本院卷第74頁、
    第81頁），致尚乏積極證據足認「上開晶片卡之所有權」業
    因其門號開通上線而移轉於被告。是自應認為上開晶片卡尚
    非被告所有之物。茲扣案如附表三編號所示之行動電話
    暨其內置晶片卡，既僅該行動電話（機殼）係被告所有供販
    賣第一級毒品之本案犯罪所用，詳如前述，爰僅就該行動電
    話（機殼），依毒品危害防制條例第十九條第一項規定，於
    所犯各該罪名項下，併予宣告沒收如主文（即附表一編號
    至「罪名及應處刑罰」欄）之所示（惟上開行動電話既經
    扣案，則其自無「全部或一部不能沒收」之可能，而毋庸併
    為「如全部或一部不能沒收時，以其財產抵償」之宣告，附
    帶說明）。
  (十)員警於98年3 月17日下午7 時15分左右逮捕被告以後，固曾
    附帶搜索而併予起獲如附表三編號所示之物；惟關此扣案
    物品，俱與被告本案所犯渺無相關，是其自非本院得併予隨
    案宣告沒收銷燬或沒收之客體。為免疑異，爰併此指明。
據上論斷，應依刑事訴訟法第二百九十九條第一項前段，毒品危
害防制條例第四條第一項、第十條第一項、第二項、第十八條第
一項前段、第十九條第一項，刑法第十一條、第四十七條第一項
、第五十九條、第五十一條第五款，判決如主文。
本案經檢察官樊家妍到庭執行職務。
中    華    民    國    98    年    10    月    20    日
                  刑事第四庭審判長法  官  齊  潔
                                  法  官  何怡穎
                                  法  官  王慧惠
以上正本證明與原本無異。
如不服本判決應於收受送達後10日內向本院提出上訴書狀，並應
敘述具體理由；其未敘述上訴理由者，應於上訴期間屆滿後20日
內向本院補提理由書(均須按他造當事人之人數附繕本)「切勿逕
送上級法院」。
中    華    民    國    98    年    10    月    20    日
                                  書記官  王一芳
附錄論罪法條：
毒品危害防制條例第4 條第1 項
製造、運輸、販賣第一級毒品者，處死刑或無期徒刑；處無期徒
刑者，得併科新臺幣2 千萬元以下罰金。
毒品危害防制條例第10條第1 項第2 項
施用第一級毒品者，處6 月以上5 年以下有期徒刑。
施用第二級毒品者，處3 年以下有期徒刑。
【附表一】
┌──┬────┬──────┬────────┬─────┬────────────────┬─────┐
│編號│交易對象│時        間│ 交  易  地  點 │毒品數量及│罪   名   及   應   處   刑   罰│備      註│
│    │        │            │                │其交易金額│                                │          │
│    │        │            │                │（新臺幣）│                                │          │
├──┼────┼──────┼────────┼─────┼────────────────┼─────┤
│  │乙 ○ ○│98年2 月17日│基隆市○○街20巷│份量約0.15│甲○○販賣第一級毒品，累犯，處有│對應起訴書│
│    │        │下午7 時左右│巷口附近        │公克左右之│期徒刑拾伍年月。              │附表編號１│
│    │        │            │                │海洛因1 包│未據扣案之販賣第一級毒品所得財物│之所示    │
│    │        │            │                │；買賣價金│新臺幣肆佰元，沒收，如全部或一部│          │
│    │        │            │                │為500 元。│不能沒收時，以其財產抵償之。    │          │
│    │        │            │                │惟因乙○○│扣案如附表三編號所示之行動電話│          │
│    │        │            │                │隨身攜帶之│壹支（惟不含其內置門號為「095589│          │
│    │        │            │                │現金未足，│3834」之晶片卡壹枚），沒收。    │          │
│    │        │            │                │故僅當場給│                                │          │
│    │        │            │                │付海洛因買│                                │          │
│    │        │            │                │賣價金之一│                                │          │
│    │        │            │                │部400 元，│                                │          │
│    │        │            │                │至所餘欠款│                                │          │
│    │        │            │                │（100 元）│                                │          │
│    │        │            │                │，則經李佳│                                │          │
│    │        │            │                │幸同意而暫│                                │          │
│    │        │            │                │為賒欠，致│                                │          │
│    │        │            │                │迄未給付。│                                │          │
├──┼────┼──────┼────────┼─────┼────────────────┼─────┤
│  │同    上│98年2 月18日│基隆市○○街20巷│份量約0.15│甲○○販賣第一級毒品，累犯，處有│對應起訴書│
│    │        │下午6 時左右│巷口附近        │公克左右之│期徒刑拾伍年月。              │附表編號２│
│    │        │            │                │海洛因1 包│未據扣案之販賣第一級毒品所得財物│之所示    │
│    │        │            │                │；買賣價金│新臺幣伍佰元，沒收，如全部或一部│          │
│    │        │            │                │為500 元。│不能沒收時，以其財產抵償之。    │          │
│    │        │            │                │          │扣案如附表三編號所示之行動電話│          │
│    │        │            │                │          │壹支（惟不含其內置門號為「095589│          │
│    │        │            │                │          │3834」之晶片卡壹枚），沒收。    │          │
├──┼────┼──────┼────────┼─────┼────────────────┼─────┤
│  │同    上│98年2 月19日│基隆市○○街中華│份量約0.15│甲○○販賣第一級毒品，累犯，處有│對應起訴書│
│    │        │下午6 時左右│國小附近        │公克左右之│期徒刑拾伍年月。              │附表編號３│
│    │        │            │                │海洛因1 包│未據扣案之販賣第一級毒品所得財物│之所示    │
│    │        │            │                │；買賣價金│新臺幣伍佰元，沒收，如全部或一部│          │
│    │        │            │                │為500 元。│不能沒收時，以其財產抵償之。    │          │
│    │        │            │                │          │扣案如附表三編號所示之行動電話│          │
│    │        │            │                │          │壹支（惟不含其內置門號為「091742│          │
│    │        │            │                │          │5092」之晶片卡壹枚），沒收。    │          │
├──┼────┼──────┼────────┼─────┼────────────────┼─────┤
│  │同    上│98年2 月28日│「基隆市○○街20│份量約0.15│甲○○販賣第一級毒品，累犯，處有│對應起訴書│
│    │        │晚間9 時40分│巷巷口附近」或「│公克左右之│期徒刑拾伍年月。              │附表編號９│
│    │        │左右        │基隆市○○街中華│海洛因1 包│扣案如附表三編號所示之行動電話│之所示    │
│    │        │            │國小附近」（即上│；買賣價金│壹支（惟不含其內置門號為「095589│          │
│    │        │            │開二址之其中一址│為500 元。│3834」之晶片卡壹枚），沒收。    │          │
│    │        │            │）              │惟因乙○○│                                │          │
│    │        │            │                │隨身攜帶之│                                │          │
│    │        │            │                │現金未足，│                                │          │
│    │        │            │                │故上開海洛│                                │          │
│    │        │            │                │因買賣價金│                                │          │
│    │        │            │                │（500 元）│                                │          │
│    │        │            │                │，悉經李佳│                                │          │
│    │        │            │                │幸同意而暫│                                │          │
│    │        │            │                │為賒欠，致│                                │          │
│    │        │            │                │迄未給付。│                                │          │
├──┼────┼──────┼────────┼─────┼────────────────┼─────┤
│  │同    上│98年3 月17日│基隆市○○街中華│驗餘後淨重│甲○○販賣第一級毒品，累犯，處有│對應起訴書│
│    │        │下午3 時左右│國小附近        │0.0844公克│期徒刑拾伍年月。              │附表編號１０│
│    │        │            │                │（含帶毛重│扣案如附表三編號所示之第一級毒│之所示    │
│    │        │            │                │0.2850公克│品海洛因壹包（驗餘後淨重零點零捌│          │
│    │        │            │                │）之海洛因│肆肆公克）併同無從與之完全析離之│          │
│    │        │            │                │1 包；買賣│分裝袋壹只，均沒收銷燬。        │          │
│    │        │            │                │價金為500 │未據扣案之販賣第一級毒品所得財物│          │
│    │        │            │                │元。      │新臺幣伍佰元，沒收，如全部或一部│          │
│    │        │            │                │          │不能沒收時，以其財產抵償之。    │          │
│    │        │            │                │          │扣案如附表三編號所示之行動電話│          │
│    │        │            │                │          │壹支（惟不含其內置門號為「095589│          │
│    │        │            │                │          │3834」之晶片卡壹枚），沒收。    │          │
├──┼────┼──────┼────────┼─────┼────────────────┼─────┤
│  │丙 ○ ○│98年2 月21日│基隆市○○街20巷│份量約0.3 │甲○○販賣第一級毒品，累犯，處有│對應起訴書│
│    │        │下午3 時左右│巷口附近        │公克左右之│期徒刑拾伍年月。              │附表編號４│
│    │        │            │                │海洛因1 包│未據扣案之販賣第一級毒品所得財物│之所示    │
│    │        │            │                │；買賣價金│新臺幣壹仟元，沒收，如全部或一部│          │
│    │        │            │                │為1,000 元│不能沒收時，以其財產抵償之。    │          │
│    │        │            │                │。        │扣案如附表三編號所示之行動電話│          │
│    │        │            │                │          │壹支（惟不含其內置門號為「091742│          │
│    │        │            │                │          │5092」之晶片卡壹枚），沒收。    │          │
├──┼────┼──────┼────────┼─────┼────────────────┼─────┤
│  │同    上│98年2 月22日│基隆市○○街20巷│份量約0.15│甲○○販賣第一級毒品，累犯，處有│對應起訴書│
│    │        │下午2 時左右│巷口附近        │公克左右之│期徒刑拾伍年月。              │附表編號５│
│    │        │            │                │海洛因1 包│未據扣案之販賣第一級毒品所得財物│之所示    │
│    │        │            │                │；買賣價金│新臺幣伍佰元，沒收，如全部或一部│          │
│    │        │            │                │為500 元。│不能沒收時，以其財產抵償之。    │          │
│    │        │            │                │          │扣案如附表三編號所示之行動電話│          │
│    │        │            │                │          │壹支（惟不含其內置門號為「091742│          │
│    │        │            │                │          │5092」之晶片卡壹枚），沒收。    │          │
├──┼────┼──────┼────────┼─────┼────────────────┼─────┤
│  │同    上│98年2 月23日│基隆市○○街20巷│份量約0.15│甲○○販賣第一級毒品，累犯，處有│對應起訴書│
│    │        │下午1 時左右│巷口附近        │公克左右之│期徒刑拾伍年月。              │附表編號６│
│    │        │            │                │海洛因1 包│未據扣案之販賣第一級毒品所得財物│之所示    │
│    │        │            │                │；買賣價金│新臺幣伍佰元，沒收，如全部或一部│          │
│    │        │            │                │為500 元。│不能沒收時，以其財產抵償之。    │          │
│    │        │            │                │          │扣案如附表三編號所示之行動電話│          │
│    │        │            │                │          │壹支（惟不含其內置門號為「095589│          │
│    │        │            │                │          │3834」之晶片卡壹枚），沒收。    │          │
├──┼────┼──────┼────────┼─────┼────────────────┼─────┤
│  │同    上│98年2 月26日│基隆市○○街20巷│份量約0.3 │甲○○販賣第一級毒品，累犯，處有│對應起訴書│
│    │        │晚間9 時13分│巷口附近        │公克左右之│期徒刑拾伍年月。              │附表編號７│
│    │        │左右        │                │海洛因1 包│未據扣案之販賣第一級毒品所得財物│之所示    │
│    │        │            │                │；買賣價金│新臺幣伍佰元，沒收，如全部或一部│          │
│    │        │            │                │為1,000 元│不能沒收時，以其財產抵償之。    │          │
│    │        │            │                │。惟因楊萬│扣案如附表三編號所示之行動電話│          │
│    │        │            │                │田隨身攜帶│壹支（惟不含其內置門號為「095589│          │
│    │        │            │                │之現金未足│3834」之晶片卡壹枚），沒收。    │          │
│    │        │            │                │，故僅當場│                                │          │
│    │        │            │                │給付海洛因│                                │          │
│    │        │            │                │買賣價金之│                                │          │
│    │        │            │                │一部500 元│                                │          │
│    │        │            │                │，至所餘欠│                                │          │
│    │        │            │                │款（500 元│                                │          │
│    │        │            │                │），則經李│                                │          │
│    │        │            │                │佳幸同意而│                                │          │
│    │        │            │                │暫為賒欠，│                                │          │
│    │        │            │                │致迄未給付│                                │          │
│    │        │            │                │。        │                                │          │
├──┼────┼──────┼────────┼─────┼────────────────┼─────┤
│  │同    上│98年2 月27日│基隆市○○街20巷│份量約0.15│甲○○販賣第一級毒品，累犯，處有│對應起訴書│
│    │        │中午12時左右│巷口附近        │公克左右之│期徒刑拾伍年月。              │附表編號８│
│    │        │            │                │海洛因1 包│未據扣案之販賣第一級毒品所得財物│之所示    │
│    │        │            │                │；買賣價金│新臺幣伍佰元，沒收，如全部或一部│          │
│    │        │            │                │為500 元。│不能沒收時，以其財產抵償之。    │          │
│    │        │            │                │          │扣案如附表三編號所示之行動電話│          │
│    │        │            │                │          │壹支（惟不含其內置門號為「095589│          │
│    │        │            │                │          │3834」之晶片卡壹枚），沒收。    │          │
├──┼────┼──────┼────────┼─────┼────────────────┼─────┤
│  │林 宏 仁│98年3 月17日│基隆市○○路火車│驗餘後淨重│甲○○販賣第一級毒品，累犯，處有│對應起訴書│
│    │        │下午7 時左右│站前            │0.1434公克│期徒刑拾伍年月。              │附表編號│
│    │        │            │                │（含帶毛重│扣案如附表三編號所示之第一級毒│之所示    │
│    │        │            │                │0.3840公克│品海洛因壹包（驗餘後淨重零點壹肆│          │
│    │        │            │                │）之海洛因│肆公克）併同無從與之完全析離之│          │
│    │        │            │                │1 包；買賣│分裝袋壹只，均沒收銷燬。        │          │
│    │        │            │                │價金為1,00│扣案如附表三編號所示之販賣第一│          │
│    │        │            │                │0 元。惟因│級毒品所得財物新臺幣柒佰元，沒收│          │
│    │        │            │                │林宏仁隨身│。                              │          │
│    │        │            │                │攜帶之現金│扣案如附表三編號所示之行動電話│          │
│    │        │            │                │未足，故僅│壹支（惟不含其內置門號為「095589│          │
│    │        │            │                │當場給付海│3834」之晶片卡壹枚），沒收。    │          │
│    │        │            │                │洛因買賣價│                                │          │
│    │        │            │                │金之一部70│                                │          │
│    │        │            │                │0 元，至所│                                │          │
│    │        │            │                │餘欠款（30│                                │          │
│    │        │            │                │0 元），則│                                │          │
│    │        │            │                │經甲○○同│                                │          │
│    │        │            │                │意而暫為賒│                                │          │
│    │        │            │                │欠，致迄未│                                │          │
│    │        │            │                │給付。    │                                │          │
└──┴────┴──────┴────────┴─────┴────────────────┴─────┘
【附表二】
┌──┬──────┬──────────┬─────┬──────────┬────┬────┬────┐
│編號│時        間│甲○○持用之行動門號│交易相對人│交易相對人恃以與李佳│相關「通│相關「雙│交易相對│
│    │            │                    │          │幸撥接通話之行動門號│訊監察譯│向通聯紀│人證述交│
│    │            │                    │          │或市內電話          │文」之卷│錄」之卷│易情節之│
│    │            │                    │          │                    │證頁碼  │證頁碼  │卷證頁碼│
├──┼──────┼──────────┼─────┼──────────┼────┼────┼────┤
│  │98年2 月17日│     0000000000     │乙  ○  ○│     0000000000     │偵卷15頁│   ×   │偵卷11頁│
│    │下午6 時52分│  (即附表三編號所 │          │                    │        │        │正反面，│
│    │            │  所示之扣案晶片卡) │          │                    │        │        │及同卷63│
│    │            │                    │          │                    │        │        │頁至64頁│
├──┼──────┼──────────┼─────┼──────────┼────┼────┼────┤
│  │98年2 月18日│     0000000000     │同      上│     0000000000     │偵卷16頁│   ×   │偵卷11頁│
│    │下午5 時56分│  (即附表三編號所 │          │                    │        │        │反面，及│
│    │及同日下午6 │  所示之扣案晶片卡) │          │                    │        │        │同卷64頁│
│    │時19分      │                    │          │                    │        │        │        │
├──┼──────┼──────────┼─────┼──────────┼────┼────┼────┤
│  │98年2 月19日│     0000000000     │同      上│     0000000000     │偵卷17頁│   ×   │偵卷11頁│
│    │下午6 時8 分│  (即附表三編號所 │          │                    │        │        │反面，及│
│    │            │  所示之扣案晶片卡) │          │                    │        │        │同卷64頁│
├──┼──────┼──────────┼─────┼──────────┼────┼────┼────┤
│  │98年2 月28日│     0000000000     │同      上│     0000000000     │偵卷18頁│   ×   │偵卷11頁│
│    │晚間9 時40分│  (即附表三編號所 │          │                    │        │        │反面，及│
│    │            │  所示之扣案晶片卡) │          │                    │        │        │同卷64頁│
├──┼──────┼──────────┼─────┼──────────┼────┼────┼────┤
│  │98年3 月17日│     0000000000     │同      上│     0000000000     │   ×   │本院卷90│偵卷10頁│
│    │下午2 時21分│  (即附表三編號所 │          │                    │        │頁至91頁│反面至11│
│    │、同日下午2 │  所示之扣案晶片卡) │          │                    │        │        │頁，及同│
│    │時40分及同日│                    │          │                    │        │        │卷129 頁│
│    │下午2 時59分│                    │          │                    │        │        │至130 頁│
├──┼──────┼──────────┼─────┼──────────┼────┼────┼────┤
│  │98年2 月21日│     0000000000     │丙  ○  ○│      00000000      │偵卷105 │   ×   │偵卷25頁│
│    │下午3 時11分│  (即附表三編號所 │          │                    │頁      │        │正反面，│
│    │            │  所示之扣案晶片卡) │          │                    │        │        │及本院卷│
│    │            │                    │          │                    │        │        │122 頁、│
│    │            │                    │          │                    │        │        │124 頁  │
├──┼──────┼──────────┼─────┼──────────┼────┼────┼────┤
│  │98年2 月22日│     0000000000     │同      上│      00000000      │偵卷107 │   ×   │偵卷25頁│
│    │下午1 時36分│  (即附表三編號所 │          │                    │頁反面  │        │反面，及│
│    │            │  所示之扣案晶片卡) │          │                    │        │        │本院卷12│
│    │            │                    │          │                    │        │        │2 頁至12│
│    │            │                    │          │                    │        │        │3 頁、12│
│    │            │                    │          │                    │        │        │4 頁    │
├──┼──────┼──────────┼─────┼──────────┼────┼────┼────┤
│  │98年2 月23日│     0000000000     │同      上│      00000000      │本院卷54│   ×   │偵卷25頁│
│    │下午1 時16分│  (即附表三編號所 │          │                    │頁      │        │反面，及│
│    │            │  所示之扣案晶片卡) │          │                    │        │        │本院卷12│
│    │            │                    │          │                    │        │        │4 頁    │
├──┼──────┼──────────┼─────┼──────────┼────┼────┼────┤
│  │98年2 月26日│     0000000000     │同      上│      00000000      │偵卷112 │   ×   │本院卷12│
│    │晚間9 時13分│  (即附表三編號所 │          │                    │頁      │        │3 頁、12│
│    │            │  所示之扣案晶片卡) │          │                    │        │        │4 頁    │
├──┼──────┼──────────┼─────┼──────────┼────┼────┼────┤
│  │98年2 月27日│     0000000000     │同      上│      00000000      │偵卷113 │   ×   │偵卷25頁│
│    │上午11時53分│  (即附表三編號所 │          │                    │頁      │        │，及本院│
│    │            │  所示之扣案晶片卡) │          │                    │        │        │卷123 頁│
│    │            │                    │          │                    │        │        │、124 頁│
├──┼──────┼──────────┼─────┼──────────┼────┼────┼────┤
│  │98年3 月17日│     0000000000     │林  宏  仁│     0000000000     │   ×   │本院卷91│偵卷19頁│
│    │下午7 時0 分│  (即附表三編號所 │          │                    │        │頁      │背面至20│
│    │            │  所示之扣案晶片卡) │          │                    │        │        │頁、及同│
│    │            │                    │          │                    │        │        │卷45頁至│
│    │            │                    │          │                    │        │        │46頁    │
└──┴──────┴──────────┴─────┴──────────┴────┴────┴────┘
【附表三】
┌──┬───────┬──────┬──────────┬──────────────┬────────┐
│編號│證  物  名  稱│ 數量或份量 │搜 索 扣 案 時 、 地│說                        明│扣案物品保管字號│
├──┼───────┼──────┼──────────┼──────────────┼────────┤
│  │海    洛    因│ １      包 │98年3 月17日下午3 時│即乙○○於附表一編號所載時│臺灣基隆地方法院│
│    │              │ 驗餘後淨重 │10分左右；基隆市通明│、地，向甲○○以現金新臺幣（│檢察署98年度證字│
│    │              │ 0.0844公克 │街中華國小旁        │下同）500 元之代價販入所得。│第461 號（扣押物│
│    │              │            │（持有人：乙○○）  │                            │品清單編號１）  │
├──┼───────┼──────┼──────────┼──────────────┼────────┤
│  │海    洛    因│ １      包 │98年3 月17日下午7 時│即林宏仁於附表一編號所載時│臺灣基隆地方法院│
│    │              │ 驗餘後淨重 │15分左右；基隆市忠一│、地，向甲○○以現金1,000 元│檢察署98年度證字│
│    │              │ 0.1434公克 │路火車站前          │之代價販入所得（惟林宏仁因隨│第460 號（扣押物│
│    │              │            │（持有人：林宏仁）  │身攜帶之現金未足，故僅當場給│品清單編號１）  │
│    │              │            │                    │付海洛因買賣價金之一部700 元│                │
│    │              │            │                    │，至所餘欠款【300 元】，則經│                │
│    │              │            │                    │甲○○同意而暫為賒欠，致迄未│                │
│    │              │            │                    │給付）。                    │                │
├──┼───────┼──────┼──────────┼──────────────┼────────┤
│  │新    臺    幣│ 合計700 元 │98年3 月17日下午7 時│甲○○販賣第一級毒品海洛因予│臺灣基隆地方法院│
│    │              │（面額為新臺│15分左右；基隆市忠一│林宏仁如附表一編號所示之實│檢察署98年度證字│
│    │              │幣500 元之紙│路火車站前          │際所得財物。                │第459 號（扣押物│
│    │              │鈔１張，及面│（持有人：甲○○）  │                            │品清單編號４）  │
│    │              │額為新臺幣10│                    │                            │                │
│    │              │0 元之紙鈔２│                    │                            │                │
│    │              │張）        │                    │                            │                │
├──┼───────┼──────┼──────────┼──────────────┼────────┤
│  │行動電話及其內│行動電話１支│98年3 月17日下午7 時│行動電話為甲○○所有，供本判│臺灣基隆地方法院│
│    │置門號為「0955│晶 片 卡１枚│15分左右；基隆市忠一│決附表一編號│檢察署98年度證字│
│    │893834」之晶片│            │路火車站前          │所示之各起販賣第一級毒品犯罪│第459 號（扣押物│
│    │卡（SIM卡）   │            │（持有人：甲○○）  │之所用（至其內置晶片卡雖亦經│品清單編號２）  │
│    │              │            │                    │甲○○恃以用之於附表一編號│                │
│    │              │            │                    │所示犯罪，然則│                │
│    │              │            │                    │尚非甲○○之個人所有）。    │                │
├──┼───────┼──────┼──────────┼──────────────┼────────┤
│  │行動電話及其內│行動電話１支│98年3 月17日下午7 時│行動電話為甲○○所有，供本判│臺灣基隆地方法院│
│    │置門號為「0917│晶 片 卡１枚│15分左右；基隆市忠一│決附表一編號所示之各起│檢察署98年度證字│
│    │425092」之晶片│            │路火車站前          │販賣第一級毒品犯罪之所用（至│第459 號（扣押物│
│    │卡（SIM卡）   │            │（持有人：甲○○）  │其內置晶片卡雖亦經甲○○恃以│品清單編號３）  │
│    │              │            │                    │用之於附表一編號所示犯│                │
│    │              │            │                    │罪，然則尚非甲○○之個人所有│                │
│    │              │            │                    │）。                        │                │
├──┼───────┼──────┼──────────┼──────────────┼────────┤
│  │行動電話及其內│行動電話１支│98年3 月17日下午7 時│與本案無關（無從併為隨案沒收│臺灣基隆地方法院│
│    │置門號為「0986│晶 片 卡１枚│15分左右；基隆市忠一│之宣告）。                  │檢察署98年度證字│
│    │727646」之晶片│            │路火車站前          │                            │第459 號（扣押物│
│    │卡（SIM卡）   │            │（持有人：甲○○）  │                            │品清單編號１）  │
└──┴───────┴──────┴──────────┴──────────────┴────────┘


司法院資訊處製作；財團法人民間司法改革基金會備份。
